【裁判字號】    98,易,1016
【裁判日期】    980608
【裁判案由】    毒品危害防制條例
【裁判全文】
臺灣臺北地方法院刑事判決              98年度易字第1016號
公  訴  人  臺灣臺北地方法院檢察署檢察官
被      告  甲○○
                    （另案
上列被告因違反毒品危害防制條例案件，經檢察官提起公訴（九
十八年度毒偵字第三八八號、第九四七號），被告於準備程序中
先就被訴事實為有罪之陳述，經本院告以簡式審判之旨，並聽取
當事人之意見後，本院合議庭裁定行簡式審判程序，判決如下：
，本院判決如下：
    主  文
甲○○施用第二級毒品，累犯，處有期徒刑伍月，扣案如附表所
示之物均沒收；又施用第二級毒品，累犯，處有期徒刑伍月。應
執行有期徒刑玖月，扣案如附表所示之物均沒收。
    事  實
一、甲○○前於(一)民國八十八年間，因施用毒品而違反毒品危害
    防制條例案件，經本院以八十八年度毒聲字第二○○一號裁
    定送觀察、勒戒後，認無繼續施用毒品之傾向，經臺灣臺北
    地方法院檢察署（下稱臺北地檢署）檢察官以八十八年度毒
    偵字第一六九號、八十八年度毒偵緝字第一九號不起訴處分
    書為不起訴處分確定；再於(二)八十九年間，因施用毒品而違
    反毒品危害防制條例案件，經本院以八十九年度毒聲字第二
    八五號裁定送觀察、勒戒後，因認有繼續施用毒品之傾向，
    而經臺北地檢署檢察官聲請強制戒治及簡易判決處刑，經本
    院分別以八十九年度毒聲字第一一八○號裁定令入戒治處所
    施以強制戒治，並以八十九年度簡字第一二九二號刑事判決
    ，判處有期徒刑四月確定；復於(三)九十二年間，因詐欺案件
    ，經本院以九十二年度易字第一五一六號刑事判決，判處有
    期徒刑一年二月確定；後於(四)九十二年間，因施用毒品而違
    反毒品危害防制條例案件，經本院以九十三年度易字第三○
    二號刑事判決，判處有期徒刑一年確定；及於(五)九十三年間
    ，因偽造文書、贓物案件，經本院以九十三年度易字第一一
    七九號刑事判決，分別判處有期徒刑七月、五月、五月，應
    執行有期徒刑一年四月確定；嗣於(六)九十四年間，因詐欺案
    件，經本院以九十四年度易字第六一四號刑事判決，判處有
    期徒刑五月確定；再於(七)九十四年間，因偽造文書案件，經
    臺灣桃園地方法院以九十五年度易字第七四三號刑事判決，
    判處有期徒刑六月，減刑為有期徒刑三月確定。上開(三)(四)(五)
    (六)之罪，後經本院以九十六年度聲減字第二五一三號裁定減
    刑並定應執行刑為有期徒刑一年十月確定，與上開(七)之罪接
    續執行，於九十七年八月五日縮短刑期執行完畢。
二、甲○○仍不知悔改，(一)基於施用第二級毒品甲基安非他命之
    犯意，於九十八年一月二十日中午某時，在臺北市○○區○
    ○街四二六巷十一之二號某友人住處，以將甲基安非他命置
    於吸食器內燒烤後吸食煙霧之方式，施用甲基安非他命一次
    ，嗣於同日十四時十分許，因另涉毒品危害防制條例案件，
    為警持臺灣基隆地方法院檢察署檢察官核發之拘票，於上址
    拘提到案，並當場扣得如附表所示、甲○○所有、供其施用
    甲基安非他命所用之物，乃接受調查，經警採集其尿液送驗
    發現呈安非他命類陽性反應，始悉上情；又(二)另行基於施用
    第二級毒品甲基安非他命之犯意，於九十八年二月十四日十
    七時許，在其位於臺北市○○區○○路五七二號二樓住處內
    ，以將甲基安非他命置於吸食器內燒烤後吸食煙霧之方式，
    施用甲基安非他命一次，嗣於翌（十五）日十三時許，因另
    涉竊盜案件為警逮捕，乃接受調查，經警採集其尿液送驗發
    現呈安非他命類陽性反應，始悉上情。
三、案經基隆市警察局第四分局、臺北市政府警察局大安分局報
    告臺北地檢署檢察官偵查起訴。
    理  由
一、證據之認定：
    上開事實二之部分，有被告甲○○分別於上述時、地為警查
    獲，經警採集其尿液送臺灣尖端先進生技醫藥股份有限公司
    以酵素免疫分析法初步檢驗及氣相層析質譜儀法確認檢驗，
    結果發現均呈現安非他命類陽性反應之濫用藥物檢驗報告二
    附卷足憑（臺北地檢署九十八年度毒偵字第三八八號卷第四
    三頁，九十八年度毒偵字第九四七號卷第五頁參照），並有
    如附表所示之物扣案可證，且被告亦對上開事實二之部分於
    本院九十八年五月二十五日審理時供承不諱（本院當日審判
    筆錄參照），是依(一)上開濫用藥物檢驗報告二紙及(二)扣案如
    附表所示之物等補強證據已足資擔保被告於本院審理中所為
    之上開任意性自白具有相當程度之真實性，而得確信被告前
    述自白之犯罪事實確屬真實，從而依刑事訴訟法第一百五十
    六條第一項及同條第二項規定，自得依被告上述自白及該補
    強證據認定被告確有為上述施用甲基安非他命二次之犯行，
    本件事證明確，被告犯行堪以認定。
二、論罪科刑之法律適用：
  (一)按甲基安非他命為毒品危害防制條例第二條第二項第二款所
    列之第二級毒品，是核被告甲○○所為，均係犯毒品危害防
    制條例第十條第二項之施用第二級毒品罪。其施用甲基安非
    他命前後持有甲基安非他命之低度行為，應為施用甲基安非
    他命之高度行為所吸收，均不另論罪。又其所犯二次施用第
    二級毒品罪，犯意各別，行為互異，應予分論併罰。
  (二)查被告有如事實一之部分所載之犯罪科刑執行情形，有臺灣
    高等法院被告全國前案紀錄表一份及被告所犯上開案件之判
    決書、裁定書等件在卷可稽，其前受有期徒刑執行完畢，於
    五年以內故意再犯本件有期徒刑以上之罪，均為累犯，均應
    依刑法第四十七條第一項之規定，加重其刑。
  (三)爰審酌被告於毒品危害防制條例公布生效後，曾由本院裁定
    送觀察、勒戒，仍未能把握自新機會，徹底戒除施用毒品之
    惡習，仍再施用足以導致人體機能發生依賴性、成癮性及抗
    藥性等障礙之甲基安非他命，惟念其施用毒品乃戕害自身身
    心健康，尚未危及他人，及犯罪後坦承犯行，態度尚稱良好
    ，兼衡其犯罪動機、手段、施用毒品之次數等一切情狀，分
    別量處如主文所示之刑，並定其應執行之刑。又本件所定應
    執行之刑既已逾六月，依刑法第四十一條第二項反面解釋，
    自不得諭知易科罰金之折算標準，併此敘明。
  (四)扣案如附表所示之物，均為被告所有，且係供其為本件施用
    毒品所用之物，業據被告於本院九十八年五月二十五日審理
    時供承在卷（本院當日審判筆錄參照），應依刑法第三十八
    條第一項第二款、第三項之規定，均由本院諭知沒收之。
據上論斷，應依刑事訴訟法第二百七十三條之一第一項、第二百
九十九條第一項前段，毒品危害防制條例第十條第二項，刑法第
十一條前段、第四十七條第一項、第五十一條第五款、第三十八
條第一項第二款、第三項，判決如主文。
本案經檢察官廖先志到庭執行職務。
中    華    民    國    98    年    6     月    8     日
                  刑事第九庭法  官  張詩芸
以上正本證明與原本無異。
如不服本判決應於收受送達後10日內向本院提出上訴書狀，並應
敘述具體理由；其未敘述上訴理由者，應於上訴期間屆滿後20日
內向本院補提理由書（均須按他造當事人之人數附繕）「切勿逕
送上級法院」。
                            書記官  顏淑華
中    華    民    國    98    年    6     月    8     日
附錄本案論罪科刑法條全文
毒品危害防制條例第十條
施用第一級毒品者，處六月以上五年以下有期徒刑。
施用第二級毒品者，處三年以下有期徒刑。
附表
┌──┬────┬──┬───────────────┐
│編號│物品名稱│數量│贓證物品清單編號              │
├──┼────┼──┼───────────────┤
│ 一 │吸食器  │貳組│臺灣臺北地方法院檢察署九十八年│
│    │        │    │度藍保管字第二三九號編號１    │
├──┼────┼──┼───────────────┤
│ 二 │塑膠吸管│貳支│臺灣臺北地方法院檢察署九十八年│
│    │        │    │度藍保管字第二三九號編號２    │
├──┼────┼──┼───────────────┤
│ 三 │玻璃球  │貳個│臺灣臺北地方法院檢察署九十八年│
│    │        │    │度藍保管字第二三九號編號２    │
├──┼────┼──┼───────────────┤
│ 四 │殘渣袋  │伍個│臺灣臺北地方法院檢察署九十八年│
│    │        │    │度藍保管字第二三九號編號３    │
└──┴────┴──┴───────────────┘


司法院資訊處製作；財團法人民間司法改革基金會備份。
